【裁判字號】    89,易,3982
【裁判日期】    891121
【裁判案由】    傷害
【裁判全文】
臺灣高雄地方法院刑事判決                        八十九年度易字第三九八二號
    公  訴  人  臺灣高雄地方法院檢察署檢察官
    被      告  甲○○
右列被告因傷害案件，經檢察官提起公訴（八十九年度偵字第一四五二一號、第一四
七六八號），本院判決如左：
    主  文
甲○○傷害人之身體，處拘役肆拾日，如易科罰金以參佰元折算壹日。
    事  實
一、甲○○與乙○○係夫妻關係，為家庭暴力防治法第三條第一款所稱之家庭成員，
    於民國八十九年六月十一日二十一時三十分許，在高雄市○○○路一四二七號之
    一，夫妻二人就小孩之管教問題有所爭執而發生口角，甲○○欲毆打小孩，乙○
    ○見狀上前阻止，邱某遂基於傷害人身體之犯意，持衣架毆打乙○○身體背部等
    處並與劉女發生拉扯，致乙○○受有頭皮頂部局部腫脹合併裂傷長約二公分、左
    肩後側紫紅瘀傷約十×八公分、背部紅紫色瘀傷約三×三公分、左大腿外側紫紅
  色瘀傷三處七×一‧五公分、六×二公分、三×二公分、右小腿內側紅褐色瘀傷
    約十×四公分等傷害。
二、案經乙○○告訴及訴由高雄市政府警察局前鎮分局報告臺灣高雄地方法院檢察署
    檢察官偵查起訴。
    理  由
一、訊據被告甲○○固不否認案發之時以衣架毆打告訴人劉姿玲之事實，惟辯稱告訴
    人身上其他部位之傷，是因為二人拉扯所致，告訴人頭上的傷則不知是如何造成
    的云云。經查：前揭犯罪事實業據告訴人於警、偵訊及本院審理時指訴甚詳，並
    有阮綜合醫院八十九年六月十三日診字第四七二一三八號診斷證明書可資為證，
    被告雖以前開情詞置辯，然審諸事實欄所載告訴人之傷勢，係八十九年六月十三
    日，同一次診療行為中診知，並記載於前開診斷證明書，且經推斷受傷之時間均
    為八十九年六月十一日晚上約九點，足見該等傷勢係發生於同一時間，又自被告
    並不否認確實持衣架毆打告訴人並與告訴人發生拉扯，且坦承自己身上有瘀青、
    額頭上亦有流血之情，亦可見案發之時被告與告訴人確實發生劇烈之肢體衝突，
    是以被告具有傷害告訴人之故意，且前開傷勢均係被告與告訴人間拉扯所致應無
    疑問，被告縱或對於拉扯後所生之傷勢不知情，亦無解於其傷害犯行之認定。本
    件事證明確，被告犯行堪以認定。
二、核被告所為，係犯刑法第二百七十七條第一項之傷害罪。被告與告訴人為夫妻關
    係，其企圖以暴力之手段解決紛爭固不可取，惟本院審酌其犯罪動機、目的、手
    段、被害人所受傷害程度及被告犯罪後之態度等一切情狀，量處如主文所示之刑
    ，並諭知易科罰金之折算標準。
據上論斷，應依刑事訴訟法第二百九十九條第一項前段，刑法第二百七十七條第一項
、第四十一條，罰金罰鍰提高標準條例第一條前段、第二條，判決如主文。
中      華      民      國    八十九    年      十一    月    二十一    日
                                      臺灣高雄地方法院刑事第二庭
                                          法  官  卓立婷
右正本證明與原本無異。
如不服本判決，應於判決送達後十日內，向本院提出上訴狀。
                                          書記官    陳家宏
中    華    民    國      八十九      年      十一      月      二十三      日


司法院資訊處製作；財團法人民間司法改革基金會備份。
